臺灣南投地方法院刑事裁定
111年度單禁沒字第64號
聲  請  人  臺灣南投地方檢察署檢察官
被      告  周盟利



上列聲請人聲請單獨宣告沒收（111年度聲沒字第61號），本院
裁定如下：
    主  文
扣案如附表一所示之物均沒收銷燬之；扣案如附表二所示之物沒
收之。
    理  由
一、聲請意旨略以：被告周盟利基於施用第二級毒品甲基安非他
    命之犯意，於民國109年9月29日23時許，在其南投縣○○鎮○○
    路000○0號住處，以將甲基安非他命置入玻璃球吸食器燒烤
    ，吸食所生煙霧之方式，施用第二級毒品甲基安非他命1次
    。嗣於109年9月30日6時30分許，為警持本院核發之搜索票
    前往上址執行搜索，扣得如附表一、二所示之物，復經警徵
    得被告同意採集尿液送驗後，結果呈安非他命及甲基安非他
    命陽性反應。經查，被告因上開施用第二級毒品案件，經依
    本院以109年度毒聲字第155號裁定令入法務部○○○○○○○○附設
    勒戒處所施以觀察、勒戒後，因認有繼續施用毒品傾向，再
    依本院110年度毒聲字第298號裁定令入法務部○○○○○○○○施以
    強制戒治。嗣經法務部○○○○○○○○函報被告所受強制戒治處遇
    已屆滿6個月，其成效亦經評定為合格，無繼續強制戒治之
    必要，被告因而於111年3月22日停止強制戒治釋放出所，並
    經臺灣南投地方檢察署檢察官以111年度戒毒偵字第69號為
    不起訴處分確定。而本件為警查扣如附表一所示之物，經鑑
    驗均檢出甲基安非他命之成分，屬違禁物，有衛生福利部草
    屯療養院109年10月13日草療鑑字第1090900526號鑑驗書附
    卷可稽，另如附表編號二所示之物，為被告所有且供其施用
    第二級毒品甲基安非他命所用，爰依刑法第38條第1項、第2
    項、第40條第2項、第3項，毒品危害防制條例第18條第1項
    前段規定，聲請單獨宣告沒收及沒收銷燬之等語。
二、按查獲之第一、二級毒品及專供製造或施用第一、二級毒品
    之器具，不問屬於犯罪行為人與否，均沒收銷燬之；違禁物
    不問屬於犯罪行為人與否，沒收之；違禁物或專科沒收之物
    得單獨宣告沒收；供犯罪所用、犯罪預備之物或犯罪所生之
    物，屬於犯罪行為人者，得沒收之；第38條第2項、第3項之
    物、第38條之1第1項、第2項之犯罪所得，因事實上或法律
    上原因未能追訴犯罪行為人之犯罪或判決有罪者，得單獨宣
    告沒收，毒品危害防制條例第18條第1項前段、刑法第38條
    第1項、第2項前段、第40條第2項、第3項分別定有明文。
三、經查：
　㈠被告於109年間因施用毒品案件，經本院以109年度毒聲字第1
    55號裁定送觀察、勒戒後，因認有繼續施用毒品傾向，繼經
    本院以110年度毒聲字第298號裁定令入戒治處所施以強制戒
    治，被告不服提起抗告，經臺灣高等法院臺中分院以110年
    度毒抗字第1139號裁定抗告駁回而確定，嗣於111年3月22日
    停止處分釋放出所，並經臺灣南投地方檢察署檢察官以111
    年度戒毒偵字第69號為不起訴處分確定等情，有該不起訴處
    分書及臺灣高等法院被告前案紀錄表在卷可憑。
　㈡而該案扣案如附表一所示之物，經送衛生福利部草屯療養院
    鑑驗後，均檢出第二級毒品甲基安非他命成分，有南投縣政
    府警察局中興分局搜索扣押筆錄暨扣押物品目錄表、扣押物
    品清單、衛生福利部草屯療養院109年10月13日草療鑑字第1
    090900526號鑑驗書、扣押物照片等件在卷可稽，足認確俱
    屬第二級毒品甲基安非他命而為違禁物無訛，均應依毒品危
    害防制條例第18條第1項前段之規定沒收銷燬之。又因以現
    今所採行之鑑驗方式，裝存上開毒品之包裝袋仍會殘留微量
    毒品而無法將之完全析離，應視為毒品之一部分，併應依同
    條項前段之規定，沒收銷燬之。至上開毒品因鑑驗而耗用部
    分既已滅失，自毋庸再為沒收銷燬之諭知。另扣案如附表二
    所示之物，均係被告所有且供其施用毒品所用之物，業據被
    告於警詢及偵查時供承在卷，爰均依刑法第38條第2項前段
    之規定宣告沒收。綜上所述，聲請人聲請單獨宣告沒收，於
    法並無不合，應予准許。
四、依刑事訴訟法第220條、第455條之36第2項，毒品危害防制
    條例第18條第1項前段，刑法第11條、第38條第1項、第2項
    前段、第40條第2項、第3項，裁定如主文。　　　
中　　華　　民　　國　　111 　年　　5 　　月　　25　　日
　　　　　　　　　刑事第四庭  法　官　孫  于  淦   
以上正本證明與原本無異。
如不服本裁定，應於送達後5日內，向本院提出抗告狀。
　　　　　　　　　　　　　　　書記官　林  佩  儒
中　　華　　民　　國　　111 　年　　5 　　月　　25　　日

附表一：
編號 扣案物品名稱、數量 檢品編號 ⒈ 淡黃色晶體1包 （驗餘淨重0.2007公克，含包裝袋1只） B0000000 ⒉ 淡黃色晶體1包 （驗餘淨重0.1755公克，含包裝袋1只） B0000000 ⒊ 淡黃色晶體1包 （驗餘淨重0.1986公克，含包裝袋1只） B0000000 ⒋ 淡黃色晶體1包 （驗餘淨重0.2148公克，含包裝袋1只） B0000000 ⒌ 淡黃色晶體1包 （驗餘淨重1.4649公克，含包裝袋1只） B0000000 ⒍ 淡黃色晶體1包 （驗餘淨重1.4576公克，含包裝袋1只） B0000000 ⒎ 淡黃色晶體1包 （驗餘淨重2.9684公克，含包裝袋1只） B0000000 ⒏ 透明晶體1包 （驗餘淨重7.7205公克，含包裝袋1只） B0000000 

附表二：
編號 扣案物品名稱、數量 ⒈ 塑膠吸管1支 ⒉ 玻璃吸食器1支 ⒊ 勺子2支 ⒋ 小分裝袋1包